# 房地产企业分期开发利息资本化问题

提问人：陈小霖 3232 时间：2020-06-03 02:12:48
想请教一下陈版主和各位老师，某房地产企业竞得一个地块分两期开发，一期住宅二期商业，由项目公司承担开发业务，拿地的资金来源主要为股东借款，由于土地对于房地产开发企业来说是原材料且需要一年以上的开发建造才能达到预定可销售状态，所以通常在土方开挖时利息资本化。问题的关键是目前的状态是一期已经取得施工证同时已经开始动工，二期尚未开始土方开挖。此时二期分摊的借款所产生的利息是否可以资本化呢？如果从分期核算的角度来看二期不满足资本化条件，但是从整个地块来看，该地块已经动工，产生建设支出，那是否可以认为从全期整体来看已经处于在建状态，利息可以资本化？还请陈版主和各位老师给与一些指导。

回答人：chenyiwei
如你所述，从分期核算的角度来看二期不满足资本化条件。不同的开发期次不应简单地作为一个整体来看。二期土地的暂时闲置成本不是一期项目达到预定可使用或可销售状态的必要支出；另一方面二期项目在此期间无实质性的购建活动发生，也不属于资本化期间。

提问人：zxxiao2007 时间：2020-06-10 14:33:04
陈版，请问购买土地的有偿借款（非银行借款）仅发生一些前期费用。借款利息能否资本化？所提的购建支出是指土建还是也包括土地？因为讲解中是用于符合资本化条件资产的购建或者生产支出。谢谢

回答人：chenyiwei
仅发生前期费用的情况下，借款费用不应资本化。